【裁判字號】    99,交聲,1656
【裁判日期】    990430
【裁判案由】    聲明異議
【裁判全文】
臺灣臺中地方法院交通事件裁定        99年度交聲字第1656號
原處分機關  交通部公路總局臺中區監理所
異議人即受  甲○○
處分人
上列受處分人因違反道路交通管理處罰條例案件，對於交通部公
路總局臺中監理所民國99年3月4日所為之裁決（中監違字第裁60
—Z00000000號裁決書），聲明異議，本院裁定如下：
    主    文
異議駁回。
    理    由
一、聲明異議人即受處分人甲○○ (下稱受處分人)聲明異議意
    旨略以：依據行政罰法第二十六條規定，一行為同時觸犯刑
    事法律及違反行政法上義務規定者，依刑事法律處罰之。本
    人業經法院被判緩起訴處分，並已繳納新臺幣（下同）二萬
    元在案，而監理機關另要向本人處罰行政罰鍰四萬九千五百
    元，並執行吊扣駕照，實無再一事二罰處行政罰之必要，請
    庭上撤銷行政罰鍰四萬九千五百元，以維持公平正義原則等
    語。
二、原處分機關即交通部公路總局臺中區監理所 (下稱原處分機
    關)係以：受處分人駕駛ＧＪ—五九九八號自用小客車，於
    民國九十六年十二月十二日二十二時四分許，在國道一號南
    下一八三‧二公里處，因「酒後駕車經酒精濃度測試，濃度
    值為０‧九０ＭＧ／Ｌ，標準值０‧二五ＭＧ／Ｌ」違規，
    經國道公路警察局第三警察隊依違反道路交通管理處罰條例
    第三十五條第一項第一款舉發。嗣原處分機關於緩起訴期滿
    (實質確定)後之九十九年三月四日裁處其罰鍰四萬九千五百
    元，吊扣駕駛執照十二個月及施以道安講習等語。
三、按汽車駕駛人，駕駛汽車經測試檢定有酒精濃度超過規定標
    準者，處新臺幣一萬五千元以上六萬元以下罰鍰，並當場移
    置保管該汽車及吊扣其駕駛執照一年；因而肇事致人受傷者
    ，並駕吊扣其駕駛執照二年；又按汽車駕駛人有飲酒後其吐
    氣所含酒精成份超過每公升０‧二五毫克以上者，不得駕車
    。道路交通管理處罰條例第三十五條第一項第一款及道路交
    通安全規則第一百十四條第二款分別定有明文。又受處分人
    確有上開酒後駕車且其吐氣所含酒精成份經酒測結果達每公
    升０‧九０毫克之違規事實，為受處分人所是認，並有其親
    自簽收之舉發違反道路交通管理事件通知單影本一紙在卷可
    憑，已足認定。
四、按受處分人不服道路交通管理處罰條例第八條主管機關所為
    之處罰，得於接到裁決書之翌日起二十日內，向管轄地方法
    院聲明異議，道路交通管理處罰條例第八十七條第一項定有
    明文；次按交通法庭認聲明異議不合法律上之程式或其異議
    權已喪失者，應以裁定駁回之，道路交通案件處理辦法第十
    八條前段亦設有明文規定。又處理違反道路交通管理事件，
    有關文書送達之程序，準用行政程序法送達之規定，違反道
    路交通管理事件統一裁罰標準及處理細則第五條亦定有明文
    。而行政程序法中對於文書送達，於應受送達人之住居所、
    事務所或營業所為之。但在行政機關辦公處所或他處會晤應
    受送達人時，得於會晤處所為之；於應送達處所不獲會晤應
    受送達人時，得將文書付與有辨別事理能力之同居人、受僱
    人或應送達處所之接收郵件人員；又送達不能依前二條規定
    為之者，得將文書寄存送達地之地方自治或警察機關，並作
    送達通知書兩份，一份黏貼於應受送達人住居所、事務所、
    營業所或其就業處所門首，另一份交由鄰居轉交或置於該送
    達處所信箱或其他適當位置，以為送達。前項情形，由郵政
    機關為送達者，得將文書寄存於送達地之郵政機關。寄存機
    關自收受寄存文書之日起，應保存三個月；另對於當事人之
    送達，於應為送達之處所不明者，行政機關得依職權為公示
    送達。行政程序法第七十二條第一項、第七十三條第一項、
    第七十四條、第七十八條第一項第一款、第二項分別定有明
    文。再者，依道路交通案件處理辦法第十二條、法院訴訟當
    事人在途期間標準第二條、第四條第一項第三款規定，本件
    受處分人聲明異議之在途期間為五日，併此指明。
五、查，本件受處分人住處地址為：彰化縣員林鎮○○路一六０
    巷四十七弄三十九號，有聲明異議狀一份在卷可按。又本件
    裁決書經原處分機關依受處分人之戶籍地址即「彰化縣員林
    鎮○○路一六０巷四十七弄三十九號」以郵政方式送達後，
    業於九十九年三月五日送達該址，並由受處分人蓋印收受，
    嗣受處分人直至九十九年三月三十一日始提起本件異議等節
    ，業據受處分人到庭直陳屬實，並有原處分機關送達證書及
    本件聲明異議狀各一份在卷可考，已足認定。是揆諸上開規
    定，本件之舉發違反道路交通管理事件通知單及裁決書均係
    合法送達，而受處分人既於本件裁決書合法送達逾二十日後
    (加上受處分人戶籍地彰化縣至本院在途期間五日，異議期
    間於九十九年三月三十日屆滿)，遲至九十九年三月三十一
    日始具狀聲明異議，既已逾道路交通管理處罰條例第八十七
    條第一項所定之二十日不變期間，受處分人對原處分機關本
    件裁決處分聲明異議，顯不合法律上之程式，且無從補正，
    自應予以駁回。
六、據上論結，應依道路交通案件處理辦法第十八條，裁定如主
    文。
中    華    民    國    99    年    4     月    30    日
                      交通法庭  法  官  江奇峰
以上正本證明與原本無異。
如不服本裁定，應於送達後五日內，向本院提出抗告狀。
                                書記官  江慧貞
中    華    民    國    99    年    4     月    30    日

司法院資訊處製作；財團法人民間司法改革基金會備份。
